ACORDAO-COMPLETO-2400394

ACÓRDÃO DE RELAÇÃO

ACÓRDÃO DE RELAÇÃO 589/2020 ATA 8/2020 - PLENÁRIO

Acórdão 589/2020-TCU-Plenário
Considerando que se trata de solicitação formulada pelo Delegado de Polícia Federal Paulo Vinícius Borges Santos junto à Superintendência Regional da Polícia Federal no Distrito Federal, solicitando a cópia integral do TC Processo 040.880/2018-4 (classificado como sigiloso) com vistas à instrução do Inquérito Policial nº 0035/2020-4-SR/PF/DF destinado à apuração de possível prática dos delitos previstos nos arts. 90 e 93 da Lei nº 8.666, de 1993;
Considerando que o processo mencionado na aludida solicitação tratou de denúncia sobre os indícios de irregularidade no Pregão Eletrônico nº 6/2018 promovido pelo Instituto Nacional de Colonização e Reforma Agrária (Incra) para a contratação de serviços de manutenção predial nas dependências do Incra em Brasília – DF;
Considerando que, por meio do Acórdão 727/2019-TCU-Plenário do TCU declarou a inidoneidade da Ricardo de Souza Lima Caiafa Manutenções e Serviços Ltda. para participar de licitação na administração federal ou nos certames promovidos pelos Estados, Distrito Federal e Municípios com a aplicação de recursos federais, pelo período de 1 (um) ano, nos termos do art. 46 da Lei nº 8.443, de 1992;
Considerando, todavia, que, por intermédio do Acórdão 2549/2019-TCU-Plenário do TCU conheceu do pedido de reexame interposto pela aludida empresa contra o Acórdão 727/2019-TCU-Plenário para, no mérito, conceder-lhe o parcial provimento no sentido de reduzir o prazo de vigência da inidoneidade para o período de 6 (seis) meses;
Considerando, ainda, que determinei o sobrestamento do aludido TC Processo 040.880/2018-4 até o julgamento definitivo do Mandado de Segurança nº 1044570-10.2019.4.01.3400 pelo Juízo da 1ª Vara Federal Cível da Seção Judiciária do Distrito Federal em face da correspondente impetração pela Ricardo de Souza Lima Caiafa Manutenções e Serviços Ltda.;
Considerando que, à Peça 3 do presente processo, a unidade técnica sugeriu o deferimento da solicitação e o envio da cópia integral do TC Processo 040.880/2018-4, com a ressalva para as peças identificadoras do denunciante, por se tratar aí de informações classificadas como pessoais e essenciais ao resguardo do interesse público na denúncia, nos termos da Lei nº 12.527, de 2011, e do art. 108 da Resolução TCU nº 259, de 2014;
Considerando, dessa forma, que seria indicado o envio da cópia da referida documentação à Polícia Federal, sem prejuízo da manutenção do sigilo em relação às peças gravadas com essa chancela, nos termos dos arts. 53, §§ 3° e 4°, da Lei n.º 8.443, de 1992;  
Os Ministros do Tribunal de Contas da União, reunidos em Sessão de Plenário, ACORDAM, por unanimidade, com fundamento nos arts. 143, inciso V, alínea “a”, e 169, inciso V, do Regimento Interno do TCU, aprovado pela Resolução nº 246/2011, e no art. 65 da Resolução TCU nº 259, de 2014, em conhecer da presente solicitação para deferir o subjacente pedido e determinar o apensamento do presente processo ao TC Processo 040.880/2018-4, sem prejuízo de prolatar as determinações abaixo indicada, de acordo com o parecer emitido nos autos:
1. Processo TC-Processo 009.396/2020-9 (SOLICITAÇÃO) 
	1.1. Solicitante: Paulo Vinícius Borges Santos, como Delegado de Polícia Federal na Superintendência Regional da Polícia Federal no Distrito Federal.
	1.2. Entidade: Instituto Nacional de Colonização e Reforma Agrária (Incra) .
	1.3. Relator: Ministro-Substituto André Luís de Carvalho.
	1.4. Representante do Ministério Público: não atuou.
	1.5. Unidade Técnica: Secretaria de Controle Externo de Aquisições Logísticas (Selog) .
	1.6. Representação legal: não há.
	1.7. Determinar que a Selog adote as seguintes medidas:
	1.7.1. promova o envio de cópia integral do TC Processo 040.880/2018-4, em mídia digital, ao solicitante, com a exceção para as peças gravadas com a chancela de sigilo e para as peças identificadoras do denunciante;
	1.7.2. envie a cópia deste Acórdão, com o parecer acostado à Peça 3, ao solicitante; e
	1.7.3. promova o apensamento definitivo deste processo ao TC Processo 040.880/2018-4.

Instituto Nacional de Colonização e Reforma Agrária (Incra).

ANDRÉ DE CARVALHO

não há.

Não atuou.

SOLICITAÇÃO (SOLI)

Secretaria de Controle Externo de Aquisições Logísticas (Selog).